ACORDAO-COMPLETO-2496344

ACÓRDÃO DE RELAÇÃO

ACÓRDÃO DE RELAÇÃO 10812/2021 ATA 29/2021 - SEGUNDA CÂMARA

Acórdão 10812/2021-TCU-Segunda Câmara
	Trata-se de recurso de reconsideração interposto pelo Sr. Victor Grabois contra os termos do Acórdão 3522/2020-TCU-Segunda Câmara, que apreciou Recursos de Reconsideração interpostos por W. A. Siqueira Engenharia Ltda., Victor Grabois (ex-Diretor-Geral) e Jorge Cézar Couto de Oliveira (ex-Chefe da Divisão Administrativa) do HFB, em face do Acórdão 3607/2017-TCU-Segunda Câmara, de relatoria do Ministro José Múcio Monteiro.
	considerando que no âmbito deste Tribunal não é admitida a interposição de recurso de mesma espécie contra deliberação que apreciou o primeiro recurso interposto, exceto embargos de declaração, nos termos do art. 278, § 4º, do Regimento Interno/TCU;
     	considerando os pareceres uniformes da Secretaria de Recursos e do Ministério Público junto ao TCU pelo não conhecimento do recurso;
	ACORDAM os ministros do Tribunal de Contas da União, reunidos em sessão de 2ª Câmara, com fundamento nos arts. 32, inciso I e parágrafo único, e 48, parágrafo único, da Lei 8.443/1992; e 285, caput e §2º, do Regimento Interno, em não conhecer do recurso de reconsideração R007 (peça 200) , interposto por Victor Grabois, por ser inadequado para combater deliberação que apreciou recurso de reconsideração anterior, nos termos do art. 278, § 4º, do Regimento Interno/TCU, devendo o processo prosseguir com as providências necessárias ao cumprimento do acórdão condenatório, de acordo com os pareceres emitidos nos autos.
1. Processo TC-Processo 017.863/2005-0 (TOMADA DE CONTAS - Exercício: 2004) 
	1.1. Apensos: Processo 004.806/2004-9 (RELATÓRIO DE ACOMPANHAMENTO) 
	1.2. Responsáveis: Antonio Waldeck Gomes de Souza (XXX.016.427-XX) ; Fulvia Maria dos Santos (XXX.289.838-XX) ; Haroldo Araujo do Nascimento (XXX.815.357-XX) ; Irandir dos Santos Azevedo (XXX.099.237-XX) ; Jorge Cezar Couto de Oliveira (XXX.334.187-XX) ; Mary Alves Costa (XXX.161.257-XX) ; Multiprof - Cooperativa Multiprofissional de Servico (01.466.841/0001-51) ; Raimunda Celia Miranda (XXX.930.202-XX) ; Roberto Pereira da Silva (XXX.695.447-XX) ; Roseli Monteiro da Silva (XXX.225.357-XX) ; Rosãngela Maria da Conceição (XXX.270.667-XX) ; Valdemar da Silva Fagundes (XXX.083.561-XX) ; Victor Grabois (XXX.200.547-XX) ; Virla Bellonia Rezende (XXX.791.627-XX) ; W A Siqueira Engenharia Ltda (27.500.404/0001-09) 
	1.3. Recorrente: Victor Grabois (XXX.200.547-XX) 
	1.4. Órgão/Entidade: Hospital Federal de Bonsucesso
	1.5. Relator: Ministro Aroldo Cedraz
	1.6. Representante do Ministério Público: Subprocurador-Geral Lucas Rocha Furtado
	1.7. Relator da deliberacao recorrida: Ministro Aroldo Cedraz
	1.8. Unidades Técnicas: Secretaria de Recursos (Serur) ; Secretaria de Controle Externo da Saúde (SecexSaude) .
	1.9. Representação legal: Alexandre Luis Diniz Ramalho (146779/OAB-RJ) e outros, representando W A Siqueira Engenharia Ltda; André Andrade Viz (57.863/OAB-RJ) e outros, representando Victor Grabois; Fabiana Lucia Schimitt Duvivier de Albuquerque Melo (109.568/OAB-RJ) e outros, representando Multiprof - Cooperativa Multiprofissional de Servico. 
	1.10. Determinações/Recomendações/Orientações: não há.

Segunda Câmara

Hospital Federal de Bonsucesso

Antonio Waldeck Gomes de Souza (XXX.016.427-XX); Fulvia Maria dos Santos (XXX.289.838-XX); Haroldo Araujo do Nascimento (XXX.815.357-XX); Irandir dos Santos Azevedo (XXX.099.237-XX); Jorge Cezar Couto de Oliveira (XXX.334.187-XX); Mary Alves Costa (XXX.161.257-XX); Multiprof - Cooperativa Multiprofissional de Servico (01.466.841/0001-51); Raimunda Celia Miranda (XXX.930.202-XX); Roberto Pereira da Silva (XXX.695.447-XX); Roseli Monteiro da Silva (XXX.225.357-XX); Rosãngela Maria da Conceição (XXX.270.667-XX); Valdemar da Silva Fagundes (XXX.083.561-XX); Victor Grabois (XXX.200.547-XX); Virla Bellonia Rezende (XXX.791.627-XX); W A Siqueira Engenharia Ltda (27.500.404/0001-09)

ACORDAO-COMPLETO-2540645

Acórdão 4460/2022 - Segunda Câmara

ACORDAO-COMPLETO-2536824

Acórdão de Relação 1050/2022 - Plenário

Acórdão de Relação

AROLDO CEDRAZ

Ministro Aroldo Cedraz

Alexandre Luis Diniz Ramalho (146779/OAB-RJ) e outros, representando W A Siqueira Engenharia Ltda; André Andrade Viz (57.863/OAB-RJ) e outros, representando Victor Grabois; Fabiana Lucia Schimitt Duvivier de Albuquerque Melo (109.568/OAB-RJ) e outros, representando Multiprof - Cooperativa Multiprofissional de Servico.

Subprocurador-Geral Lucas Rocha Furtado

TOMADA DE CONTAS (TC)

Secretaria de Recursos (Serur); Secretaria de Controle Externo da Saúde (SecexSaude).